臺灣臺中地方法院刑事附帶民事判決
111年度附民字第845號
原      告  曾誌輝

被      告  許湘青
上列當事人間因請求損害賠償事件，經原告提起附帶民事訴訟，
本院判決如下：
    主  文
原告之訴及假執行之聲請均駁回。
    事  實
一、原告主張略以：事實及理由詳如臺灣臺中地方檢察署金股11
    1年度偵字第17322號卷宗。另於偵查期間，被告於他案民事
    案件110年度訴字第3084號星股陳報狀中（卷宗255.257.259
    ），再次辱罵原告為「垃圾曾」、辱罵妻子為「楊大嬸」，
    並用「牠」字來指本人（教育百科「牠」專指動物的稱代詞
    ）。被告不斷對本人咆哮叫罵與詛咒，多次罵本人「垃圾」
    、詛咒本人「去死」、「不得好死」等語，皆讓本人人格受
    辱，依民法第18條規定，侵害本人人格權之保護，故依民法
    第195條第1項規定請求損害賠償之慰撫金，並聲明：㈠被告
    應賠償原告新臺幣（下同）5萬元，並自起訴狀繕本送達之
    翌日起至清償日止，按週年利率百分之五計算之利息。㈡前
    項判決請准供擔保宣告假執行。㈢訴訟費用由被告負擔等語
    。
二、被告未為任何聲明或陳述，亦未提出任何書狀。　　
    理  由
一、按因犯罪而受損害之人，於刑事訴訟程序得附帶提起民事訴
    訟，對於被告及依民法負賠償責任之人，請求回復其損害；
    又提起附帶民事訴訟，應於刑事訴訟起訴後第二審辯論終結
    前為之。但在第一審辯論終結後提起上訴前，不得提起，刑
    事訴訟法第487條第1項、第488條分別定有明文。是附帶民
    事訴訟之提起，必以刑事訴訟案件繫屬法院為前提，否則即
    難認為適法（最高法院29年附字第64號判例要旨可資參照）
    。又法院認為原告之訴不合法或無理由者，應以判決駁回之
    ，刑事訴訟法第502條第1項亦有明文。
二、經查，原告雖主張被告之行為侵害其人格權等語，然被告尚
    無任何與本件有關之刑事案件繫屬於本院，有索引卡查詢-
    當事人姓名查詢資料及被告之臺灣高等法院被告前案紀錄表
    各1份附卷可稽（見本院卷第15頁、第16頁）。本件被告所
    涉之刑事案件既未繫屬於本院，揆諸前開說明，原告所提附
    帶民事訴訟即非合法，應予駁回。至本件原告之訴雖經本院
    以程序判決駁回，惟如前揭刑事案件繫屬於法院後，原告仍
    可依法向繫屬之法院提起附帶民事訴訟，附此敘明。
據上論結，應依刑事訴訟法第502條第1項，判決如主文。
中　　華　　民　　國　　111 　年　　6 　　月　　15　　日
                  刑事第七庭  法  官  王怡蓁
以上正本證明與原本無異。
如不服本判決應於收受判決後20日內向本院提出上訴書狀，並應
敘述具體理由；其未敘述上訴理由者，應於上訴期間屆滿後20日
內向本院補提理由書（均須按他造當事人之人數附繕本）「切勿
逕送上級法院」。
                              書記官  黃雅青
中　　華　　民　　國　　111 　年　　6 　　月　　16　　日